臺灣高等法院刑事裁定　　　　　　　　　　　　　　九十一年度毒抗字第五三六號
　　抗　告　人
　　即　被　告　甲○○
右抗告人因違反毒品危害防制條例案件，不服臺灣桃園地方法院中華民國九十一年七
月二十六日裁定（九十一年度毒聲字第二一六七號），提起抗告，本院裁定如左：
    主  文
抗告駁回。
    理  由
一、按犯毒品危害條例第十條之罪者（即施用第一、二級毒品），檢察官應先將被告
    送勒戒處所觀察、勒戒，同法第二十條第一項定有明文。又觀察勒戒處分執行條
    例第三條第一項規定，檢察官依毒品危害防制條例第二十條第一項規定命送勒戒
    處所執行觀察、勒戒處分者，應先向法院聲請裁定，法院應於受理聲請後二十四
    小時內為之。
二、查抗告人即被告甲○○於民國（下同）九十一年六月十七日採尿時回溯一百二十
    小時期間內之某時（見毒聲字卷第四頁），在不詳地點施用第一級毒品海洛因，
    嗣於九十一年六月十七日，因臺灣桃園地方法院檢察署八十五年執護字第六五一
    號案件，假釋中交付保護管束而前往臺灣桃園地方法院檢察署採取尿液送驗，經
    鑑定出呈嗎啡陽性反應，此有台灣桃園地方法院檢察署受保護管束人（被告）尿
    液檢體監管紀錄表（第三）、台灣尖端先進生技醫藥股份有限公司濫用藥物檢體
    中心所出具之「濫用藥物檢體報告」影本各乙紙附卷可稽（見毒偵字卷第六頁、
    第八頁），原審法院因檢察官之聲請（見毒聲字卷第二頁），依毒品危害防制條
    例第二十條第一項及觀察勒戒處分執行條例第三條第一項之規定，裁定被告應送
    勒戒處所觀察、勒戒，經核於法並無不合。
三、被告提起抗告意旨略以：被告於九十一年五月三十日向臺灣桃園地方法院檢察署
    報到，曾採集尿液檢驗呈嗎啡陰性反應；被告於九十一年六月初至中旬曾患嚴重
    感冒、咳嗽、頭痛，並至省立桃園醫院掛急診，期間亦曾至多家中醫診所診治，
    及多次向西藥局購買藥物服用；被告於停止服用治療感冒、止咳化痰及止痛藥後
    之九十一年七月十七日，至省立桃園醫院採集尿液檢驗，呈嗎啡陰性反應；再於
    九十一年八月一日至台北市立療養院採集尿液檢驗，亦呈嗎啡陰性反應；是否因
    服用或注射藥物致呈嗎啡陽性反應？爰依法提起抗告云云。惟依卷附之榮民總醫
  院八十三年四月七日北總內字第０三０五九號函所載，服用其他藥物以氣相層
    析質譜分析法分析結果，不會呈嗎啡偽陽性反應，被告尿液經送台灣尖端先進生
    技醫藥股份有限公司濫用藥物檢驗中心以氣相質譜儀分析法（ＧＣ／ＭＳ）確認
    檢驗結果，確呈嗎啡陽性反應，此有台灣尖端先進生技醫藥股份有限公司濫用藥
    物檢驗中心於九十一年六月二十六日出具之「濫用藥物檢驗報告」影本乙紙附卷
    可稽（見毒偵字卷第八頁），被告否認犯行，臆測係服用治療感冒、咳嗽、頭痛
    之藥物，因而尿液呈嗎啡陽性反應云云，尚無足採。至被告隨狀呈附之診斷證明
    書二紙，雖均記載呈嗎啡陰性反應，惟被告自己採尿送驗之過程，並未經合法監
    督，其檢驗過程是否公信、客觀？無從得知，且縱認該二紙診斷證明書為可信，
    亦僅能證明被告於檢驗採尿日（九十一年七月十七日、九十一年八月一日）前一
    百二十小時內（即九十一年七月十二日、九十一年七月二十七日之後）無施用毒
    品之行為，不能因此認定被告分別於九十一年六月十七日前一百二十小時內（即
    九十一年六月十二日之後）無施用毒品之行為，被告之抗告為無理由，應予駁回
    。
四、據上論斷，應依刑事訴訟法第四百十二條，裁定如主文。
中    華    民    國      九十一  年       九       月       二十五     日
                             臺灣高等法院刑事第二十二庭
                                 審判長法  官  許  正  順
                                       法  官  吳      燦
                                       法  官  林  明  俊
右正本證明與原本無異。
不得再抗告。
                                       書記官  蕭  進  忠
中    華    民    國      九十一  年       九       月       二十五     日
